臺灣板橋地方法院刑事判決　　　　　　　　　　　　　九十一年度訴字第四七四號
　　公　訴　人　臺灣板橋地方法院檢察署檢察官
　　被　　　告　甲○○
右列被告因毒品危害防制條例案件，經檢察官提起公訴（九十一年度毒偵字第一六九
號），本院判決如左：
    主  文
甲○○施用第一級毒品，累犯，處有期徒刑柒月。
    事  實
一、甲○○於民國八十七年間先後二次均因竊盜罪，經臺灣高雄地方法院分別判處有
    期徒刑一年（嗣經臺灣高等法院高雄分院判決上訴駁回）、八月確定，二者接續
    執行，於民國八十八年十月十五日因縮短刑期假釋出獄，縮刑期滿日期為八十九
    年二月二十六日。嗣毒品危害防制條例於八十六年十月三十日經立法院三讀通過
    ，於八十七年五月二十二日零時起生效施行，復因自八十九年五月十二日起至同
    年五月十五日止，連續施用第一級毒品海洛因案件，經本院以八十九年度毒聲字
    第三五四一號裁定令入戒治處所施以強制戒治，於八十九年六月十五日交付保護
    管束期滿，由臺灣板橋地方法院檢察署檢察官於九十年七月十一日，以九十年度
    戒毒偵字第四二五號不起訴處分確定，詎料甲○○不知戒除毒癮，明知海洛因經
    現行之毒品危害防制條例列為第一級毒品，不得施用、持有，仍基於施用第一級
    毒品海洛因之犯意，於九十年九月二十六日上午，在臺北巿萬大路上，以第一級
    毒品海洛因摻入香煙內點燃施用之方式，施用第一級毒品海洛因一次。嗣於九十
    年九月二十八日上午十時許，在臺北縣三峽鎮財團法人恩主公醫院附近經警查獲
    。
二、案經臺北巿政府警察局中正第二分局報請臺灣板橋地方法院檢察署檢察官偵查起
    訴。
    理  由
一、右揭事實，業經被告甲○○於本院審理時坦承不諱，而其於九十年九月二十八日
    為警查獲後，所採取之尿液檢體經送請台北巿立療養院以螢光偏極免疫分析法、
    薄層層析法檢驗之結果，呈嗎啡陽性反應，有該院九十年十月五日煙毒尿液檢驗
    報告書乙紙附卷可憑，按海洛因於人體內會代謝成嗎啡，因此涉嫌海洛因之施用
    者係檢驗其尿液中之嗎啡反應等情，此為本院職務上已知之事實，復觀以目前常
    見施用之毒品皆係海洛因，甚少或甚至未見有施用鴉片或嗎啡者之常情，及被告
    自承其係施用海洛因等節，則其確係施用海洛因，而非嗎啡之事實，亦應堪以認
    定。是以被告施用第一級毒品海洛因，應堪認定。
二、按被告曾自八十九年五月十二日起至同年五月十五日止，連續施用第一級毒品海
    洛因案件，經本院以八十九年度毒聲字第三五四一號裁定令入戒治處所施以強制
    戒治，於八十九年六月十五日交付保護管束期滿，由臺灣板橋地方法院檢察署檢
    察官於九十年七月十一日，以九十年度戒毒偵字第四二五號不起訴處分確定等情
    ，有臺灣高等法院被告全國前案紀錄表、臺灣板橋地方法院檢察署九十年度戒毒
    偵字第四二五號不起訴處分書乙紙附卷可稽，其於不起訴處分後五年內，再違反
    毒品危害防制條例第十條施用毒品之犯行，應堪認定。本件事證明確，應依法論
    科。
三、按毒品危害防制條例業於八十六年十月三十日經立法院三讀通過，嗣於八十七年
    五月二十日經總統公布，於八十七年五月二十二日零時起生效施行，海洛因依該
    條例第二條第二項第一款之規定，屬於第一級毒品，復依該條例第十條規定，施
    用第一級毒品者，處六月以上，五年以下有期徒刑；施用第二級毒品者，處三年
    以下有期徒刑，但第一次施用毒品者，檢察官應先將被告送勒戒處所觀察、勒戒
    ；經觀察、勒戒後無繼續施用毒品之傾向者，應由檢察官為不起訴之處分，有繼
    續施用毒品之傾向者，由檢察官聲請法院裁定令入戒治處所施以強制戒治，其期
    間為一年；依前項規定為不起訴之處分後，五年內再犯第十條之罪，經觀察、勒
    戒後，認有繼續施用毒品之傾向或三犯以上者，不適用前項之規定，毒品危害防
    制條例第二十條第一項、第二項、第三項分別定有明文。被告甲○○曾自八十九
    年五月十二日起至同年五月十五日止，連續施用第一級毒品海洛因案件，經本院
    以八十九年度毒聲字第三五四一號裁定令入戒治處所施以強制戒治，於八十九年
    六月十五日交付保護管束期滿，由臺灣板橋地方法院檢察署檢察官於九十年七月
    十一日，以九十年度戒毒偵字第四二五號不起訴處分確定，已如前述，被告又犯
    本件施用第一級毒品海洛因犯行，揆諸前開規定，核其所為，係犯毒品危害防制
    條例第十條第一項之施用第一級毒品罪，其持有第一級毒品之低度行為，為其施
    用第一級毒品之高度行為所吸收，不另論罪。另查，被告於八十七年間先後二次
    均因竊盜罪，經臺灣高雄地方法院分別判處有期徒刑一年（嗣經臺灣高等法院高
    雄分院判決上訴駁回）、八月確定，二者接續執行，於八十八年十月十五日因縮
    短刑期假釋出獄，嗣於八十九年二月二十六日縮刑期滿而執行完畢乙節，有臺灣
    高等法院檢察署刑案紀錄簡覆表乙紙附卷可參，其受有期徒刑之執行完畢後，再
    犯有期徒刑以上之本罪，為累犯，應依刑法第四十七條之規定加重其刑。爰審酌
    被告再度違反禁令，多次非法施用足以導致精神障礙及生命危險之毒品，危害身
    心甚鉅，及其犯罪之動機、目的、手段暨犯罪後坦承之態度等一切情狀，量處如
    主文所示之刑，以資懲儆。
據上論斷，應依刑事訴訟法第二百九十九條第一項前段，毒品危害防制條例第十條第
一項，刑法第十一條前段、第四十七條，判決如主文。
本案經檢察官陳伯厚到庭執行職務
中      華      民      國      九十一      年    六    月    二十六    日
                                  臺灣板橋地方法院刑事第四庭
                                          法  官  徐  福  晉
右正本證明與原本無異。
如不服本判決，應於判決送達後十日內，向本院提出上訴狀。
                                          書記官  陳  慧  儷
中      華      民      國      九十一      年    四    月    二十八    日
附錄本案論罪科刑法條全文毒品危害防制條例第十條
施用第一級毒品者，處六月以上五年以下有期徒刑。
施用第二級毒品者，處三年以下有期徒刑。
